# HERNAN ACERO

# DESARROLLADOR FULL STACK



contacto.acero.hernan@gmail.com



https://www.linkedin.com/in/hernan-acero

# SOBRE MÍ

Desarrollador Full Stack especializado en Javascript con 3 años de experiencia profesional desarrollando aplicaciones web desde cero y dando mantenimiento a aplicaciones existentes con tecnologías como React.js y Angular.js en el frontend, Node.is, Express.is, Nest.is y Docker en el backend. He trabajado con Amazon Web Services como principal proveedor de nube y también tengo experiencia con Google Cloud. En base de datos, tengo experiencia con MySQL, PostgreSQL, SQL Server v MongoDB.

Estoy interesado en oportunidades laborares donde pueda aportar, aprender y crecer al misto tiempo. En cuanto a las habilidades blandas, tengo un nivel de inglés avanzado (conversacional y escrito), soy comunicativo y tengo mucha experiencia trabajando en equipo.

# **EXPERIENCIA PROFESIONAL**

#### **DESARROLLADOR FULL STACK**

JUN 2023 - MAR 2024

TUTOOM

Como Desarrollador Full Stack, me encargué del mantenimiento de los principales servicios de la empresa (pizarra en tiempo real, notas colaborativas, chat en tiempo real, video conferencia, entre otros) ofrecidos mediante una aplicación en React.js, con una arquitectura distribuida con Node.Js y Go en el lado del servidor y Spanner como base de datos SQL. También, lideré la migración a una arquitectura de micro-servicios que mejoró el tiempo de carga de la aplicación en un 60%, redujo costos de infraestructura y permitió el despliegue en diferentes regiones a nivel mundial.

Tecnologías: React.js, Redux, Jest, Cypress, Node.js, Express, Typescript, Go, Docker, CI/CD, SQL (Spanner), Google Cloud (Spanner SQL, Pub/sub, Functions, Storage, Firebase)

#### **DESARROLLADOR FULL STACK**

FNF 2023 - MAY 2023

FIVERR - CONTRACTOR

Como Desarrollador Full stack, participé en el diseño y la construcción de una aplicación de administración de cocheras en toda Latinoamérica con funcionalidades como autenticación, roles, sucursales, registros de ingresos, registro de egresos y facturación electrónica. La arquitectura de la aplicación fue de micro-servicios con React.js en el frontend, Node.js para los servicios, PostgreSQL como base de datos principal y con despliegue en Amazon Web Services.

Tecnologías: React.js, Typescript, Node.js, Express, Node.js, Docker, PostgreSQL, Redis, Amazon Web Services (SNS, SQS, ECS, EC2, CodePipeline, CodeBuild, CodeDeploy, RDS, ElasticCache, CloudWatch, S3, Cloudfront)

#### **DESARROLLADOR FULL STACK**

MAR 2022 - DIC 2022

ATIK SOLUTIONS S.A

Como Desarrollador Full stack, fui parte del equipo de desarrollo de una aplicación de gestión de inventario para una empresa multinacional de Panamá con React.js para la aplicaición frontend, Node.js para las APIs y SQL server como base de datos y Redis para el manejo de caché. Además el despliegue se hizo en Azure. Las funcionalidades principales de la aplicación fueron la atenticación, roles, administración de inventario, contabilidad de las ventas, manejo de datos por región v facturación electrónica.

Tecnologías: React.js, Typescript, Flutter, Node.js, Express, Docker, Docker Swarm, SQL Server, Amazon Web Services (EC2, SNS, SQS, Lambda, S3, Cloudfront)

#### **DESARROLLADOR JAVASCRIPT JR**

ENE 2021 - FEB 2022

CHAMORRO SOLUTIONS S.A.C

Como Desarrollador Javascript Jr, fui parte del equipo de Frontend encargado de la maquetación de distintas aplicaciones desde landing pages hasta paneles de backoffice con autenticación, roles y permisos con HTML, CSS, JQuery y React.is. Además, participé en la migración de servicios backend legacy a Node.js con Express para su posterior despliegue en Amazon Web Services.

Tecnologías: HTML, CSS, SASS, JQuery, Node.is, Express, Docker, MongoDB, PostgreSQL, Amazon Web Services (EC2, S3)

#### PORTAFOLIO DE PROYECTOS

# **PORTAFOLIO WEB**

### https://www.acerohernan.com

Portafolio web con traducción a español e inglés desarrollada con HTML, CSS, Javascript, Astro y desplegado en AWS.

#### DOCS

# https://docs.acerohernan.com

Aplicación de documentos en tiempo real como Google Docs realizado con React.js, Node.js, PostgreSQL y desplegado en AWS.

# **VEET**

### https://veet.acerohernan.com

Aplicación de video confernecia en tiempo real como Google Meet realizado con React.js, Node.js, MongoDB y desplegado en AWS.

# **EDUCACIÓN**

# COMPUTACIÓN E INFORMÁTICA

INSTITUO SUPERIOR IDAT, ENE 2020 - DIC 2021